【裁判字號】    99,上訴,697
【裁判日期】    990831
【裁判案由】    毒品危害防制條例
【裁判全文】
臺灣高等法院臺中分院刑事判決         99年度上訴字第697號
上  訴  人
即  被  告  丁○○
選任辯護人  林易佑律師
上列上訴人因違反毒品危害防制條例案件，不服臺灣苗栗地方法
院98年度訴字第873號中華民國99年2月23日第一審判決（起訴案
號：臺灣苗栗地方法院檢察署98年度偵字第4890號、第4902號、
98年毒偵字第1163號、第1165號、第1186號），本院判決如下：
    主  文
原判決關於丁○○販賣第一級毒品及定應執行刑部分均撤銷。
丁○○犯如附表二罪名欄所示之罪，均累犯，各處如附表二所示
之刑（包括主刑及從刑）。
其他上訴駁回。
第二項撤銷改判所處之刑，與上訴駁回部分所處之刑（如附表一
）。主刑部分應執行有期徒刑拾柒年。
    事  實
一、丁○○曾因違反毒品危害防制條例案件，於95年11月6日經
    臺灣苗栗地方法院以95年度訴緝字第13號分別判處有期徒刑
    1年1月、10月，並定應執行刑有期徒刑1年9月確定，嗣經減
    刑，於96年7月16日經同院以96年度聲減字第135號裁定減刑
    為應執行有期徒刑10月又15日，甫於97年1月17日因縮刑期
    滿執行完畢。
二、丁○○明知海洛因及安非他命係毒品危害防制條例所列第一
    、二級毒品，非經許可，不得施用，竟分別基於施用第一級
    毒品海洛因及第二級毒品安非他命之犯意，於附表一所示之
    時間、地點，分別為如附表一犯罪事實欄所示之施用第一、
    二級毒品犯行。
三、丁○○明知海洛因係毒品危害防制條例所列第一級毒品，非
    經許可，不得販賣，竟意圖販賣第一級毒品海洛因以牟利，
    丙○○則意圖以販賣第一級毒品海洛因而自丁○○處取得毒
    品施用及食宿之代價（丙○○經臺灣苗栗地方法院判處有期
    徒刑9年6月確定），二人基於共同販賣第一級海洛因之犯意
    聯絡，於附表二所示之時間、地點，分別販賣第一級毒品海
    洛因予如附表二所示之人。
四、嗣於98年9月11日15時30分許，經警跟監陳玟溢並持搜索票
    在丙○○、丁○○2人位於苗栗縣竹南鎮○○路1651巷18號
    租屋處執行搜索，適陳玟溢自丙○○購得毒品海洛因而步出
    上址時，為警當場扣得陳玟溢甫自丙○○購得之第一級毒品
    海洛因1小包（驗餘淨重0.033公克），並搜獲丁○○欲供本
    身施用之第一級毒品海洛因3小包（合計淨重4.57公克）、
    安非他命1小包、供施用第一級毒品海洛因使用之注射針筒2
    支及供販賣第一級毒品使用之0000000000號電話1支，暨丁○○所有供販賣第一級毒品海洛因使用之電子秤磅1個；又
    扣得丙○○持有欲供本身吸毒使用之第一級毒品海洛因4小
    包（合計淨重6.61公克）、安非他命12小包、吸食器1組，
    再依據丙○○與賴世賢之通聯記錄，及丙○○於偵查中之供
    述而循線查獲上情。
四、案經苗栗縣警察局移送臺灣苗栗地方法院檢察署偵查起訴。
    理  由
甲、證據能力部分：
  (一)證人賴世賢於偵訊所為陳訴，雖為被告以外之人於審判外之
    陳述，然證人賴世賢於偵查中係經具結始為陳述，且「被告
    以外之人於偵查中向檢察官所為之陳述，除顯有不可信之情
    況者外，得為證據」，刑事訴訟法第159條之1規定甚明；因
    檢察官依法有訊問被告、證人及鑑定人之權，而檢察官向被
    告以外之人所取得之陳述，原則上均能遵守法律規定，不致
    違法取供，其可信性極高，為兼顧理論與實務，因而規定除
    顯有不可信之情況者外，得為證據（參考刑事訴訟法第159
    條之1立法理由）。本件並無何事證證明證人賴世賢偵訊陳
    訴有何顯不可信之情況，況證人賴世賢經前審法院傳訊到庭
    ，於法院並未陳述其於偵訊有受不法取供情事，又經法院詢
    以偵訊陳述是否本於所知回答，證人賴世賢亦稱「對。」，
    又刑事訴訟法第159條第1項明定「被告以外之人於審判外之
    言詞或書面陳述，除法律有規定者外，不得作為證據」，其
    立法本旨係以證人於審判外之言詞或書面陳述，屬於傳聞證
    據，此項證據，當事人無從直接對於原供述者加以詰問，以
    擔保其真實性，法院亦無從直接接觸證人而審酌其證言之憑
    信性，違背直接審理及言詞審理之原則，除具有必要性及信
    用性情況之除外者外，原則上不認其有容許性，自不具證據
    能力（參考最高法院97年度台上字第4837號判決意旨）；倘
    法院已經傳喚證人到庭接受檢辯雙方之交互詰問，則法院既
    已透過直接、言詞審理方式檢驗過該證人之前所為證述，
    當事人之反對詰問權已受到保障得以完全行使之情況下，該
    等審判外證據除有其他法定事由（例如：非基於國家公權力
    正當行使所取得或私人非法取得等，而有害公共利益，即以
    一般證據排除法則為判斷），應認該審判外供述已得透過審
    判程式之詰問檢驗，而取得作為證據之資格，亦即其審判外
    供述與審判中供述相符部分，顯然已經構成具備可信之特別
    情狀，當然有證據資格，其不符部分，作為檢視審判中所為
    供述可信與否之彈劾證據，當無不許之理（參考最高法院97
    年度台上字第4370號判決意旨），是應認證人賴世賢於偵訊
    所為陳訴具有證據能力。
  (二)證人乙○○於警詢、偵訊所為陳訴，雖為被告以外之人於審
    判外之陳述，然本院並未以乙○○警詢陳述認定被告犯行，
    又證人乙○○於偵查中係經具結始為陳述，且「被告以外之
    人於偵查中向檢察官所為之陳述，除顯有不可信之情況者外
    ，得為證據」，刑事訴訟法第159條之1規定甚明；因檢察官
    依法有訊問被告、證人及鑑定人之權，而檢察官向被告以外
    之人所取得之陳述，原則上均能遵守法律規定，不致違法取
    供，其可信性極高，為兼顧理論與實務，因而規定除顯有不
    可信之情況者外，得為證據（參考刑事訴訟法第159條之1立
    法理由）。證人乙○○經本院傳拘未到，本院並未認證人乙○○警詢陳述具證據能力，即視為無此證據，當不能以其警
    詢陳述彈劾其偵訊陳述之證據能力，辯護人又稱證人乙○○
    所述購毒次數，究係與「大鳳」或與證人賴世賢同往購毒之
    陳述，與證人賴世賢原審證述載證人乙○○向丙○○購毒之
    情不符，是證人乙○○偵訊陳述有顯不可信之情況云云，然
    本案起訴被告與丙○○2次販毒予證人乙○○，並非謂證人
    乙○○前即必未曾向被告等購毒，證人乙○○陳述曾由「大
    鳳」帶至被告及丙○○處購毒，並不能以此陳述證明證人乙○○於本案99年9月6日及99年9月8日向被告、丙○○2人購
    毒之偵訊陳述即屬虛偽，是本案並無何事證證明證人乙○○
    偵訊陳訴有顯不可信之情況，其偵訊陳訴自有證據能力。
  (三)證人陳玟溢於檢察官偵查中之證述，雖為被告以外之人於審
    判外之陳述，然「被告以外之人於偵查中向檢察官所為之陳
    述，除顯有不可信之情況者外，得為證據」，刑事訴訟法第
    159條之1規定甚明；因檢察官依法有訊問被告、證人及鑑定
    人之權，而檢察官向被告以外之人所取得之陳述，原則上均
    能遵守法律規定，不致違法取供，其可信性極高，為兼顧理
    論與實務，因而規定除顯有不可信之情況者外，得為證據（
    參考刑事訴訟法第159條之1立法理由）。查證人陳玟溢於檢
    察官偵查中之證述，並無證據顯示檢察官在偵查時有不法取
    供之情形，亦查無證據顯示上開證述有顯不可信之情況，是
    證人陳玟溢於偵查中之證言自具有證據能力。
  (四)證人丙○○於偵訊所為陳訴，雖為被告以外之人於審判外之
    陳述，然證人丙○○於偵訊係經具結始為陳述，又未見其偵
    訊指述有何顯不可信之情況，且經法院傳訊到庭，證人丙○○並未稱其於偵訊有受不法取供情事，又刑事訴訟法第159
    條第1項明定「被告以外之人於審判外之言詞或書面陳述，
    除法律有規定者外，不得作為證據」，其立法本旨係以證人
    於審判外之言詞或書面陳述，屬於傳聞證據，此項證據，當
    事人無從直接對於原供述者加以詰問，以擔保其真實性，法
    院亦無從直接接觸證人而審酌其證言之憑信性，違背直接審
    理及言詞審理之原則，除具有必要性及信用性情況之除外者
    外，原則上不認其有容許性，自不具證據能力（參考最高法
    院97年度台上字第4837號判決意旨）；倘法院已經依傳喚證
    人到庭接受檢辯雙方之交互詰問，則法院既已透過直接、言
    詞審理方式檢驗過該證人之前所為證述，當事人之反對詰問
    權已受到保障得以完全行使之情況下，該等審判外證據除有
    其他法定事由（例如：非基於國家公權力正當行使所取得或
    私人非法取得等，而有害公共利益，即以一般證據排除法則
    為判斷），應認該審判外供述已得透過審判程式之詰問檢驗
    ，而取得作為證據之資格，亦即其審判外供述與審判中供述
    相符部分，顯然已經構成具備可信之特別情狀，當然有證據
    資格，其不符部分，作為檢視審判中所為供述可信與否之彈
    劾證據，當無不許之理（參考最高法院97年度台上字第4370
    號判決意旨），既經本院及前審法院傳訊丙○○到庭，賦予
    當事人及辯護人詰問機會，是應認證人丙○○於警詢訊所為
    陳訴具有證據能力。至於丙○○稱其為交保始為不實陳述云
    云，則屬證據之證明力，並非證據能力問題。
  (5)本案其餘事證包括1.海岸巡防署第三二岸巡大隊搜索扣押筆
    錄1份及扣押物品目錄表、苗栗縣警察局大湖分局查獲丁○○涉嫌毒品危害防制條例毒品初步鑑驗報告單2紙、海岸巡
    防總局中部地區巡防局扣押物品清單；2.被告丁○○採尿同
    意書、苗栗縣警察局大湖分局尿液鑑驗代碼對照表、濫用藥
    物尿液檢驗檢體監管紀錄表、中山醫學大學附設醫院檢驗科
    藥物檢測中心尿液檢驗報告1紙、行政院草屯療養院鑑定書
    ，3.法務部調查局濫用藥物實驗室98年10月22日調科壹字第
    09823029140號鑑定書4.中華電信資料查詢紀錄、中華電信
    、遠傳電信之查詢資料，當事人及辯護人並未爭執證據能力
    ，其中搜索扣押筆錄、扣押物品目錄表、扣押物品清單係公
    務員職務上製作之紀錄文書，鑑驗報告單、尿液檢驗報告、
    鑑定書屬係司法警察（官）於案件未移送檢察官偵辦前之調
    查犯罪階段，依據檢察署之概括授權，先行證物送請檢察機
    關預先核定之專責鑑定機關（團體）所實施之鑑定，是其等
    出具之書面鑑定報告應屬刑事訴訟法第208條準用第206條第
    1項所稱之書面報告，依刑事訴訟法第159條第1項之立法理
    由，為該條項所指例外之規定，應有證據能力。
乙、得心證之理由：
一、被告丁○○施用第一、二級毒品部分：
  (一)訊據上訴人即被告丁○○就其施用第一、二級毒品之事實坦
    承不諱，核與其於警詢、偵訊所供相符，復有採尿同意書、
    苗栗縣警察局大湖分局尿液鑑驗代碼對照表、濫用藥物尿液
    檢驗檢體監管紀錄表、中山醫學大學附設醫院檢驗科藥物檢
    測中心尿液檢驗報告1紙，法務部調查局濫用藥物實驗室98
    年10月22日調科壹字第09823029140號鑑定書等在卷可參，
    此部分事證明確，應依法論科。
  (二)按海洛因、安非他命係毒品危害防制條例第2條第2項第1款
    、第2款所定之第一級毒品、第二級毒品，不得非法持有、
    施用。故核被告丁○○如附表一編號1犯罪事實欄所為，係
    犯毒品危害防制條例第10條第1項之施用第一級毒品罪；其
    如附表一編號2犯罪事實欄所為，係犯毒品危害防制條例第
    10條第2項之施用第二級毒品罪。
  (三)被告丁○○如附表一編號1～2於施用海洛因、安非他命前持
    有海洛因、安非他命之犯行，應為其施用之高度行為所吸收
    ，不另論罪。又被告丁○○所犯如附表二編號1～2所示之施
    用第一級毒品罪、施用第二級毒品罪，犯意各別，行為互殊
    ，應予分論併罰。
  (四)被告丁○○有事實欄前科資料項之前科紀錄，有臺灣高等法
    院前案紀錄表在卷足憑，是其於有期徒刑執行完畢後，5年
    內再犯如附表一編號1～2所示之罪，均構成累犯，均應依刑
    法第47條第1項規定，加重其刑。
  (五)原審以被告丁○○施用毒品部分犯罪事證明確，並審酌其前
    因施用毒品案件，經裁定送觀察、勒戒後，執行後認有繼續
    施用毒品傾向，再經裁定執行強制戒治，又屢因違反毒品案
    件經判處有期徒刑以上刑之宣告，有臺灣高等法院被告前案
    紀錄表在卷可稽，猶未能斷絕毒癮，顯見其改善之能力薄弱
    ，惟衡酌被告丁○○就其所犯如附表一所示之施用毒品犯行
    ，均於審理中坦認犯罪，參衡其犯罪動機、目的、施用毒品
    侵害個人、家庭、社會、國家所生之危害，兼衡被告生活狀
    況、智識程度等一切情狀，就其犯如附表一所示之施用第一
    、二級毒品罪，分別量處有期徒刑11月及9月，並就扣案驗
    餘毒品依法宣告沒收銷燬之，暨就扣案注射針筒依刑法第38
    條第1項第2款宣告沒收，認事用法核無違誤，量刑亦稱妥適
    ，被告丁○○上訴意旨請求從輕並無理由，應予駁回。
二、被告丁○○販賣第一、二級毒品部分：
  (一)訊據上訴人即被告丁○○矢口否認有販賣第一級毒品犯行，
    辯稱同案被告丙○○係遭警誘導為求減刑始誣陷其為毒品上
    游，販毒利潤可觀，丙○○倘幫助被告販賣毒品，應無將所
    有販賣所得全數交付被告之理，足顯丙○○佯稱被告供其食
    宿，其則替被告販毒之供詞不合理、被告經裁定收押後，丙○○仍於98年9月16日遭查獲持有毒品，足證被告並非其上
    游、因被告多次催趕丙○○搬離原共同居住地，及因被告之
    前妻與丙○○為前男女朋友關係，故丙○○始挾怨報復、丙○○販賣之毒品有摻雜葡萄糖，惟被告遭查獲之毒品為純質
    之海洛因，被告不認識賴世賢，且檢察官採為證據之賴世賢
    與丙○○間之通聯紀錄，亦與丙○○於審理庭時自稱該通聯
    紀錄是與乙○○之通聯不符云云置辯。
  (二)然查：
  (1)證人賴世賢於98年11月9日偵查中證述：「（《提示98年10
    月28日警詢筆錄並告以要旨》你在筆錄中說跟丙○○、溫仁
    煒購買毒品，是否實在？）實在。」、「（你為何又說毒品
    是丁○○在賣？）因為那些東西都是丁○○的，丙○○、『
    阿扁』的東西都是從丁○○那邊出來的。」、「（你怎知道
    是丁○○拿給下線丙○○、溫仁煒去賣？）因為丁○○跟我
    說，找我跟找他們兩個都一樣，因為我有時候找丁○○，丁○○說沒空，找他們兩個。」、「（你有跟丁○○通過電話
    嗎？）有。但是很久了，電話號碼我不知道了，後來我都找
    丙○○跟溫仁煒。」、「（你找丙○○、溫仁煒買毒品都是
    丁○○叫你去的嗎？）是。」、「（你為何會認為貨是丁○○交給丙○○、溫仁煒處理的？）因為他之前就有跟我講過
    ，找我跟找丙○○、溫仁煒都是一樣的。」、「（98年9月6
    日21時許你有打電話跟丙○○買0.4公克海洛因3000元嗎？
    ）是。」、「（你在哪拿貨？）竹南公義路住處，是丙○○
    、溫仁煒他們住處。」、「（你還記得拿貨的時間嗎？）應
    該是打電話那個時間，就拿一包而已。」、「（98年9月8日
    16時到20時，你又打電話給丙○○買3000元、0.4公克海洛
    因？）是。應該是下午5、6點拿的，也是拿1包。」、「（
    這兩次是跟誰買的？）都是跟『阿扁』本人拿的。」、「（
    你確實都有拿到海洛因，也有把錢交給『阿扁』嗎？）有。
    」（見98年度偵字第4890號卷第94～97頁）。於原審法院審
    理時具結證述：「（那你用哪方面的毒品呢？）海洛因和安
    非他命。」、「（你跟她住在一起期間施用的海洛因毒品是
    分開買的，還是一起購買的呢？）分開買或是一起購買。」
    、「（0000000000的行動電話是不是你的呢？）對。」、「
    （之前在檢察官面前你有說被調取的通聯跟綽號『阿扁』的
    丙○○有通話，這情形你還記得嗎？）這個因為那支手機是
    我的手機，但是是乙○○在用的。」、「（打電話給綽號『
    阿扁』的是乙○○打的？）對。、「（乙○○打電話給『阿
    扁』，你知道是做什麼事情嗎？）知道。」、「（是做什麼
    ，跟我們說明一下？）買那個海洛因。」、「（你怎麼會知
    道的呢？）怎麼會知道，因為我在旁邊。」、「（是乙○○
    還是你去拿毒品的呢？）我載她去的。」、「（你載她去哪
    裡呢？）公義路那裡。」、「（竹南公義路？）對。」、「
    （可不可以跟我們講一下買了什麼樣子的毒品，多少錢呢？
    ）海洛因三仟元。」、「（三仟元重量多少呢？）0.4。」
    、「（你們都是怎麼稱這0.4的呢？）八一。」、「（在房
    子裡面還是房子外面交易呢？）因為是我載她過去，過去她
    就進去裡面。」、「（綽號『阿扁』的，坐在你左後方的丙○○，之前有沒有看過？）有，我有看過。」、「（什麼時
    候看過的呢？）就是載乙○○去那個看過的。」、「（檢察
    官起訴書寫98年9月6日丙○○賣一包，還有9月8日再賣一包
    ，這兩次是你自己去拿的，還是乙○○去拿的？）我載乙○○去的。」、「（你之前在檢察官、警詢講的話是否都是實
    在的？）像有時候事情那麼久，我們一開始出事情的時候的
    筆錄那些也太久了，我們其實也不大清楚。」、「（你那時
    候講的話，你是不是本於你知道的去回答？）對。」、「（
    那時候你說『你是不是有跟丁○○通過電話？他告訴你找他
    跟找溫仁偉、丙○○都是一樣的？』，你回答『是』，有沒
    有這件事？）應該有吧。」、「（你當時講的話是實在的嗎
    ？）應該是吧。」（原審卷第160～181頁）。足證明賴世賢
    、乙○○於98年9月6日21時許，由乙○○以賴世賢電話打給
    丙○○購買0.4公克新臺幣3000元之海洛因，並由賴世賢騎
    機車載乙○○至被告、丙○○租屋處交易，又於98年9月8日
    17 、18時許，以同法電話聯絡向丙○○購買0.4公克3000元
    之海洛因之事實。又警方持臺灣苗栗地方法院檢察署檢察官
    拘票98年度他字第367號毒品危害防制條例案，於98年7月27
    日前往新竹市○○○街22巷6弄28號（星河賓館503號房）拘
    提賴世賢時，經其同意採尿送驗，送驗結果呈可待因、嗎啡
    陽性反應，此有中山醫學大學附設醫院檢驗科藥物檢測中心
    98年8月6日所出具實驗編號0000000尿液檢驗報告附卷可稽
    （見98年度偵字第3972號影卷第101頁），賴世賢前即有施
    用海洛因素行，足認證人賴世賢於偵查及原審中證述向被告
    及丙○○購買之毒品為海洛因應無誤認之虞。
  (2)證人乙○○於98年11月23日偵查中之證述：、「（你是否認
    識『歐弟』丁○○、『阿扁』丙○○嗎？）認識。」、「（
    如何認識）朋友介紹跟他們拿毒品。」、「（你知道『阿扁
    』是替丁○○賣毒品嗎？）應該是，因為丁○○每次拿回來
    ，就分裝交給丙○○跟一位叫『阿煒』的出，因為丁○○比
    較有錢，他都是用現金跟羅興國拿。」、「（你為何會知道
    丁○○拿毒品給丙○○跟『阿煒』買？）因為丁○○拿毒品
    回來分裝後，叫丙○○跟『阿煒』進另一個房間，我有時後
    會問『阿扁』一兩粗的多少錢，他說5萬2千元，丙○○還說
    不信叫我去問丁○○，當天我立即上2樓問丁○○，後來問
    完之後，大湖分局的跟海巡署的人就衝進來。」、「... ，
    跟丁○○拿一次，後來都跟『阿扁』丙○○拿，只有被抓那
    次有問丁○○價錢。」（見98年度偵字第4890號卷第109～1
    11頁）。證明丁○○販入毒品後，將毒品分裝交給丙○○販
    賣之事實，及於98年9月11日遭警方查獲當日，曾向丁○○
    詢問海洛因之價格。又證人乙○○於本件98年9月11日15時5
    0分警方持臺灣苗栗地方法院核發之98年聲搜字第000674號
    搜索票前往苗栗縣竹南鎮○○里○○路1651巷18號執行搜索
    時，證人乙○○亦在該處所，經其同意採尿送驗，結果呈可
    待因、嗎啡陽性反應，此有採尿同意書、苗栗縣警察局大湖
    分局偵辦毒品案件尿液鑑驗代碼對照表、濫用藥物尿液檢驗
    檢體監管紀錄表、中山醫學大學附設醫院檢驗科藥物檢測中
    心98年10月2日所出具實驗編號0000000尿液檢驗報告附卷可
    稽（見本院調閱之臺灣苗栗地方法院檢察署98年度毒偵字第
    1302號卷第8～11頁），足見乙○○確有施用海洛因犯行，
    對於所購買之物品確為海洛因1節應無誤認之虞。
  (3)證人陳玟溢於98年9月12日偵查中之證述：「（你海洛因何
    時跟他買？）9月初開始跟他買4到5次，第一次買的時候在
    9月初，我幾乎都是下午到傍晚跟他買，最近一次在前天〈
    應係昨天之誤述〉下午3點多在竹南鎮○○路他一樓客廳跟
    他買1000元，他給我海洛因一小包，那天我跟他說先欠著，
    他就說好，我拿海洛因出來，要上車的時候就被抓了。」、
    「（你說的4、5次，有包含最後這一次嗎？）有。我最少買
    4次，每次都1000元，前三次都給丙○○現金他也給我一包
    海洛因，最後這一次錢是欠著的。」、「（你買毒品都打哪
    支電話嗎？）我都輸入在卡裏面，後三碼是104。」、「（
    還有打別的電話嗎？）我都打104這支。」（見98年毒偵字
    第1164號影卷第41～43頁）。證明於98年9月11日當日下午
    ，證人陳玟溢撥打丙○○使用之0000000 000號電話予丙○○，二人談妥，陳玟溢再趕至被告丁○○及丙○○2人居所
    ，以賒欠之方式購得1000元海洛因之事實。且證人陳玟溢於
    98年9月11日15時30分甫向丙○○購買海洛因毒品，即為警
    當場查獲並扣得海洛因1小包，該包白色粉末經行政院衛生
    署草屯療養院鑑驗結果，檢出海洛因成份（送驗淨重為0.03
    9公克，驗餘淨重為0.033公克），亦有行政院衛生署草屯療
    養院草療鑑字第0980900190號鑑定書1份在卷可佐（見98年
    毒偵字第1164號影卷第118頁）。又證人陳玟溢於98年9 月
    11日經警採集尿液送驗後，檢驗結果呈可待因、嗎啡陽性反
    應，此有採尿同意書、苗栗縣警察局大湖分局偵辦毒品案件
    尿液鑑驗代碼對照表、濫用藥物尿液檢驗檢體監管紀錄表（
    見98年毒偵字第1164號卷第21～25、96頁），足證證人陳玟
    溢於偵查中供述是日所購買的毒品為海洛因屬實。
  (4)同案被告丙○○於偵訊指述「（你的毒品與器具都是怎來的
    ？）都是丁○○拿給我的」、「（賣的錢都交給誰？）交給
    丁○○，是丁○○叫我賣的。」、「（為何要幫丁○○賣毒
    品？）因為他會提供我毒品及食衣住行」，於原審法院99年
    1月26日審理程序時，經以證人身分具結後當庭證述「（警
    察跟檢察官有調取你的通聯，有查到你跟賴世賢在98年9月6
    日跟9月8日有聯絡，這事情你記不記得呢？）記得。」、「
    （那跟你講什麼事情呢？）就是要拿那個海洛因。」、「（
    賴世賢之前在警察局跟檢察官做筆錄的時候，有說那兩天各
    以三千塊跟你買了一小包海洛因，是不是這樣子呢？）是。
    」、「（你這些海洛因的毒品是怎麼來的呢？）丁○○拿給
    我的。」、「（那是你主動過去找丁○○，跟他說要幫他賣
    毒品，還是丁○○找你的呢？）沒有講，住在一起就那個了
    啊，住在一起就順便了啊。」、「（簡單跟我們講一下你看
    到的情形，就是還沒摻毒品之前是什麼樣子，那摻完毒品之
    後有沒有分裝，簡單跟我們說明一下？）不一定，毒品有時
    候不一定，有時候粉狀有時候塊狀。」、「（然後你做什麼
    事情？）那就分裝一小包一小包。」、「（有沒有秤重呢？
    ）有。」、「（用什麼方式秤重呢？）電子磅秤。」、「（
    那賣完毒品的錢怎麼處理呢？）讓丁○○再去購買毒品啊。
    」、「（那你可以獲得什麼好處？）吃、住跟用毒品啊。」
    、「（那這個分裝是在哪個地方分裝？）丁○○的房間。」
    ，有原審法院辯論筆錄可參，是其於負擔偽證罪之心理壓力
    下，應當為真實之陳述，而較無於犯本件販賣毒品罪嫌之外
    ，另攬偽證罪於己身之可能，況其當庭經訊問後，對於販賣
    毒品之事宜，皆與前於偵查之供述相符，並無前後矛盾不相
    符之情，且丙○○就丁○○交付其行動電話用以聯絡買賣毒
    品、曾與丁○○共同將海洛因毒品摻雜葡萄糖、分裝毒品之
    數量及包裝方式等細節，均能清楚陳述，倘丙○○係虛捏事
    實而非親身經歷，應當無法就在何處分裝毒品、如何分裝毒
    品、交付予丁○○之販賣毒品所得多寡等細節記憶清晰，又
    若丙○○之證詞係為求減刑而誣陷丁○○者，則本案歷經偵
    查至審理已耗時甚久，則丙○○對本案之細節恐出現不合理
    之供詞或與前於偵查中之證詞相衝突等情況，然除丙○○於
    本院翻異前詞外，查無證詞衝突扞格情況，再者，經核丙○○之證詞與本案上述其他證人之證詞主要情節吻合，且證人
    賴世賢亦於原審法院99年2月2日審理中具結作證陳稱：其與
    乙○○為男女朋友，乙○○確實持其所有之電話號碼撥打電
    話予丙○○連絡買賣毒品事宜，隨後則由賴世賢搭載乙○○
    至丙○○之租屋處購買毒品海洛因，此與丙○○於原審法院
    99年1月26日審理中供述乙○○撥打電話與其聯絡買賣毒品
    事宜，核與丙○○與賴世賢所有之電話之通聯記錄查詢亦相
    符合，而無被告丁○○所指偽證之情況，又證人乙○○於偵
    查中證述：其於98年9月11日遭查獲當日係獨自進入丙○○
    住處玩骰子及被告丁○○販入毒品並分裝後，交由丙○○販
    賣、向丙○○購買3000元海洛因等語，亦與證人賴世賢於原
    審法院99年2月2日審理中證述其搭載乙○○前往丙○○租屋
    處，由乙○○單獨進入該處購買毒品海洛因3000元及丙○○
    指稱被告丁○○販入毒品後，單獨或與其共同分裝毒品，再
    交由丙○○販賣等情亦相吻合，綜上交叉查證，丙○○之證
    詞至堪採信，是被告丁○○此部份之辯詞，即無足採。
  (5)又本案扣得被告丁○○之電子磅秤1個，被告丁○○於警詢
    供承係其所有，於本院稱係因吸毒購買毒品怕分量不足始準
    備電子磅秤云云，然丙○○與被告2人在被告房間分裝毒品
    已據丙○○指述如前，電子磅秤係習見之販毒工具，被告長
    期吸毒，有前案紀錄表可考，如僅係單純施用毒品，以目測
    即可略知吸用份量，並無須精密至使用電子磅秤，市售毒品
    純度差距甚大，電子磅秤僅具秤重功能，並無法檢驗毒品純
    度，僅以電子磅秤並無法確保購得毒品之份量，且吸毒者荒
    誕墮落，無力自拔，豈可能在意是否遭毒販偷斤減兩，甚至
    思及利用電子磅秤精密秤重之事，如有避免遭毒販佔便宜以
    減省吸毒費用之心，何不乾脆戒毒了事，只有販毒者為均一
    販出毒品之數量，並確保本身獲利，始有準備電子磅秤以精
    密秤重分裝毒品之必要，此亦足為被告丁○○共同販毒之旁
    佐。
  (6)又被告丁○○辯稱其因本案經法院於98年9月11日裁定收押
    後，丙○○復於98年9月16日經警方查扣持有毒品，顯見其
    並非丙○○之上游，否則丙○○所持有之毒品何來云云置辯
    。然丙○○長期吸毒，有其前案紀錄表足稽，其毒品來源原
    可能不只一端，丙○○除與被告共同販毒以取得毒品施用外
    ，亦可如其所述另向「阿彬」或他人購買，況一般吸毒之人
    為免遭查緝，常將持有之毒品藏放於不同地點置放，故丙○○與丁○○2人於98年9月11日因警方持搜索票至其等住處執
    行搜索後，均查扣毒品在案，又因丁○○否認犯行隨即遭裁
    定羈押，然亦不得以警方已執行搜索完畢，即認其等持有之
    毒品必均已遭查獲而扣押，而無漏網之可能，丙○○亦非不
    得於被告遭收押後，另以他法取得毒品，被告丁○○單以其
    已遭收押之理由，即指其並非丙○○毒品來源之辯詞，甚難
    採信。
  (7)又被告丁○○辯稱販毒所得可觀，丙○○當不可能僅因其提
    供食宿及毒品施用之代價，即幫助其販賣毒品並將販賣所得
    全數交予被告丁○○，而指丙○○之供述與常情不合，顯不
    合理云云。然查長期施用毒品之人，受限於毒癮之作用，往
    往以能有管道取得足夠供己施用之毒品為首要，毒品之價格
    不斐，丙○○遇有被告丁○○以提供食宿及毒品施用之條件
    ，誘惑丙○○幫助其販賣毒品，此條件對於施用毒品成癮之
    丙○○而言，無非是便利其取得毒品施用方法之一，故丙○○允諾與丁○○以此方式共同販毒，並非不可能，且丙○○
    於法院審理中以證人身分具結後作證，亦稱向丁○○拿毒品
    施用未曾給付過對價，丁○○亦未曾向其索討金錢，並證述
    經警方查扣之行動電話門號皆是丁○○交付給其使用的，則
    揆諸常情，海洛因毒品之價格不斐，丁○○與丙○○間倘無
    利益交換，則丁○○怎可能長期把自己購買之毒品海洛因無
    償提供予丙○○施用，且又提供行動電話門號供丙○○使用
    ，故可認丙○○所供述之丁○○以提供食宿及毒品為條件，
    要求與其共同販賣毒品之自白應堪採信，則被告丁○○上揭
    所辯即難憑採。
  (8)又被告丁○○所辯稱所持有而遭警方查扣之毒品海洛因經鑑
    定均為純質，而與丙○○持有用以販賣者含有葡萄糖成分相
    異，以此辯稱其所有之毒品係供自己施用，故無須如販賣毒
    品之人須將毒品摻以他物以賺取差價，而指其並無販賣毒品
    海洛因之行為云云。然查被告丁○○持有經扣案之毒品海洛
    因，經鑑定結果純度為58.69%，有法務部調查局濫用藥物實
    驗室98年10月22日調科壹字第09823029140號鑑定書附檢察
    署98年度偵字第4890號卷第81頁可參，所述其毒品為純質云
    云，與客觀事證顯不符，販賣毒品之人於販入毒品後，未必
    會於販入之後隨即加工處理欲販賣之毒品，亦極可能就供本
    身施用者及供販賣者分別處理，被告丁○○本身亦因長期施
    用毒品而身染毒癮，縱認其遭查扣之毒品為純質之海洛因且
    為供自己施用，亦不能以此即證明其無本件販賣毒品之行為
    ，被告丁○○徒以此辯稱其未有販賣毒品犯行，自無可採。
  (9)又被告丁○○以其前妻為丙○○之前女友，認丙○○因此懷
    恨在心，挾怨報復云云。惟查，被告丁○○已離婚此有其供
    承在案，則縱然被告丁○○之前妻確實於與被告丁○○結婚
    前，與丙○○為男女朋友關係，然此關係已結束甚久，且於
    此期間並未見丙○○有何報復行動，實難想像丙○○因此事
    乃於多年後始興報復之意，又被告丁○○於離婚後，仍與丙○○共同租屋同處生活而過從甚密，且經法院審理時訊問丙○○，其亦稱與被告丁○○並無其他怨隙仇恨，況販賣毒品
    乃屬重罪，揆諸常情，丙○○應不可能為報復而亦使自己身
    陷重罪又於確定判決後將受囹圄之苦，是被告丁○○空言以
    此置辯難以採信。
  (10)又被告再辯稱檢察官採為證據之賴世賢與丙○○間之電話通
    聯紀錄，與丙○○於審理庭時自稱該通聯紀錄是其與乙○○
    之通聯不符云云置辯。然電話通聯紀錄係2支電話間之通話
    紀錄（偵字第4890號卷第82頁），並不表示通話人必係賴世
    賢與丙○○，此為常識，丙○○、賴世賢於歷次訊問均表示
    係乙○○以該支賴世賢之電話與丙○○通話購毒，此並無何
    悖理之處，被告辯解顯無可採。
  又證人丙○○於本院翻異前詞，稱因其母親病危，為交保始
    謊稱伊與被告共同販毒云云，然證人之陳述有部分前後不符
    ，或相互間有所歧異時，究竟何者為可採，法院仍得本其自
    由心證予以斟酌，非謂一有不符或矛盾，即應認其全部均為
    不可採信（參考最高法院74年台上字第1599號判例意旨）。
    證人於案發時之供述較少權衡利害得失或受他人干預，依一
    般社會生活經驗，其所為之證述原較可能接近於真實，而事
    後因受人情壓力或其他不正干項，而所有迴護避卸原屬難免
    ，丙○○於原審法院99年1月26日審理時並未在押，然仍堅
    稱「（那是你主動過去找丁○○，跟他說要幫他賣毒品，還
    是丁○○找你的呢？）沒有講，住在一起就那個了啊，住在
    一起就順便了啊。」、「（你怎麼會有這兩個門號啦？）門
    號他拿給我的啦。」、「他拿給你？是丁○○拿給你的是不
    是？）嗯。」、「（你是不是有跟他一起摻過毒品過？）有
    摻    過，有啊。」、「（都在哪個房間摻毒品呢？）二樓
    。」、「（在二樓誰的房間？）丁○○的房間。」、「（然
    後你做什麼事情？）那就分裝一小包一小包。」、「（那賣
    完毒品的錢怎麼處理呢？）讓丁○○再去購買毒品啊。」、
    「（那你可以獲得什麼好處？）吃、住跟用毒品啊。」，俱
    有原審言詞辯論筆錄可按，可見證人丙○○所為不利於被告
    之證述，根本與伊有無在押無關，再佐以其所述與被告共同
    販賣之情，核亦與另證人賴世賢、乙○○所述相符，則證人
    丙○○於本院所述無非迴護之詞，無可憑採。
  又證人賴世賢於原審固證述「（檢察官問：請審判長提示98
    年度偵字4890號卷第95頁，之前檢察官問你的時候，你說丁○○有跟你說找他跟找丙○○…一樣，因為你有時候要找丁○○，丁○○說沒空，就找他們兩個？）這個就是說剛才講
    的那個『賣雞的』有沒有，他打的，意思就是這樣子，他要
    找他不好找，意思就是這樣子。」、「（選任辯護人徐律師
    問：就如剛才檢察官問你的，你說你是聽你的朋友打電話給
    『歐爹』，聽到說找他不好找，叫他說直接去找丙○○，那
    是什麼時候發生的事情，你知道嗎？）詳細的也忘記了，沒
    有很注意去記這些東西。」，此與證人賴世賢於98年11月9
    日偵查中指述似未完全契合，然證人賴世賢既已供出其毒品
    直接購自丙○○，被告如確未參與，賴世賢實無無端株連被
    告之必要，二人間又無冤仇，此已據被告於本院明，如證
    人賴世賢於偵訊不利被告之指述不實，賴世賢於原審逕可直
    言否認之而為被告澄清，然證人賴世賢於原審亦未直接否認
    其偵訊指述之真正，應係被告在場，始畏懼不敢直指被告犯
    行，又不願為被告遮掩而招偽證刑責，致僅能含糊其詞，是
    無從以證人賴世賢原審上述證述作為有利被告之事證。
  按毒品之交易，早經政府懸為厲禁，其刑責甚重，查緝甚嚴
    ，此為常人共識，被告與丙○○僅因證人乙○○等人以電話
    聯絡，即冒警員跟監查獲之危險，允許證人等進入其居所交
    易毒品，謂無營利意圖何人能信，況證人丙○○亦證述其等
    有將毒品摻入葡萄糖以增加份量之舉，則被告販毒牟利意圖
    實至灼然。
  又被告丁○○犯行復有海岸巡防署第三岸巡大隊搜索扣押筆
    錄1份及扣押物品目錄表、苗栗縣警察局大湖分局查獲丁○○涉嫌毒品危害防制條例毒品初步鑑驗報告單2紙、海岸巡
    防總局中部地區巡防局扣押物品清單；2.行政院草屯療養院
    鑑定書，3.法務部調查局濫用藥物實驗室98年10月22日調科
    壹字第09823029140號鑑定書4.中華電信資料查詢紀錄足稽
    。
    綜上所述，被告丁○○所辯，均顯係事後卸責之詞，不足採
    信。被告丁○○與丙○○共同販賣第一級毒品海洛因予如附
    表二所示之人之犯行明確，均應依法論科，又被告於本院最
    後言詞辯論期日言詞聲請勘驗賴世賢購毒部分之電話錄音，
    然查賴世賢購毒部分僅有電話通話紀錄（偵字第4890號卷第
    82頁起），並無錄音或譯文，是本院無從勘驗之。
  (三)按海洛因係毒品危害防制條例第2條第2項第1款所定之第一
    級毒品，不得非法持有、販賣。核被告丁○○如附表二編號
    1～3犯罪事實欄所為，均係違反毒品危害防制條例第4條第1
    項之規定，而分別成立販賣第一級毒品罪。其於販賣海洛因
    前持有海洛因之低度犯行，應為其販賣之高度行為所吸收，
    不另論罪。又被告丁○○於附表二編號1～3所示之3次販賣
    第一級毒品罪之行為時，與同案被告丙○○間具有犯意之聯
    絡及行為之分擔，故就3次販賣第一級毒品罪之行為，均依
    刑法第28條規定，論以共同正犯，其3次共同販賣第一級毒
    品罪間犯意各別、時間各異、行為互殊、販賣之對象亦不同
    ，均應予分論併罰，被告丁○○有事實欄一所示前科紀錄，
    有臺灣高等法院前案紀錄表在卷足憑，是其於有期徒刑執行
    完畢後，5年內再犯如附表二所示之罪，均構成累犯，除法
    定刑為死刑、無期徒刑，依刑法第65條第1項之規定不得加
    重外，餘依法加重其刑，被告無視國家對於杜絕毒品危害之
    禁令，販賣第一級毒品海洛因，其行為固確不是，然本院審
    酌其販賣毒品僅小包販賣，3次販賣僅其中2次所得3000元，
    販賣數量非多，其犯罪情節尚非極惡，與長期大量販賣毒品
    之大毒梟並不相侔，倘遽處以法定本刑之最低刑度即無期徒
    刑，實屬情輕法重，且難謂符合罪刑相當性及比例原則，是
    其犯罪情狀相較於法定之重刑，非不堪憫恕，爰依刑法第59
    條之規定，酌量減輕其刑，原審以被告犯罪事證明確，予以
    論罪科刑，固非無見，然查(一)如附表二編號3所示被告共同
    販賣海洛因予陳玟溢之犯行係98年9月11日下午3時許犯之，
    原審誤載為98年9月10日20時許，認定事實有誤（98年9月10
    日應係陳玟溢最後1次吸毒時間，詳偵字第1164號影卷）；
    (二)被告與丙○○共同販賣之海洛因係於被告房間進行分裝，
    已據丙○○證述如前，是被告用以犯附表二編號1～3犯罪所
    用之電子磅秤應係在被告房間內查扣者，原審併就丙○○所
    有，未供本案分裝毒品使用之另只電子磅秤亦併予宣告沒收
    ，亦屬違誤；(三)被告用以犯附表二編號1～3犯罪所用之電話
    係0000000000號，已據證人明如前，並有電話查詢資料可
    憑，原審未詳予區分，竟於判決主文併宣告沒收與本案無關
    之0000000000、0000000000號電話，亦屬違誤；(四)毒品危害
    防制條例第19條第1項前段明定「犯第4條至第9條、第12條
    、第13條或第14條第1項、第2項之罪者，其供犯罪所用或因
    犯罪所得之財物，均沒收」，然既無「不問屬於犯人與否，
    沒收之」之規定，是仍應以該物品屬於犯人或共犯所有者為
    限，始得沒收之（參考最高法院90年度台上字第626號、93
    年度台上字第3260號判決意旨），原審判決販毒各罪主文宣
    告沒收0000000000等多支電話，然於理由文並未說明此等電
    話屬被告或共犯所有之依據，判決理由尚有不備；(五)被告所
    犯附表二編號3所示販毒犯行，因證人陳玟溢賒欠，是被告
    並無所得，原審卻諭知連帶沒收所得1000元，亦屬違誤；(六)
    「查獲之第一、二級毒品及專供製造或施用第一、二級毒品
    之器具，不問屬於犯人與否，均沒收銷燬之」，毒品危害防
    制條例第18條第1項定有明文，證人陳玟溢自被告等購得毒
    品後旋遭查獲並扣得毒品在案，該包海洛因自屬查獲販賣之
    第一級毒品，原審就此部分毒品未依法宣告沒收銷燬，亦非
    適法；(七)原審判決適用法律文漏引刑法第11條前段；(八)原審
    判決主文及理由文認被告等利用行動電話及電子磅秤販毒而
    諭收沒收之，然事實文卻未載明被告等如何利用此等物品犯
    案，事實文記載難稱詳盡；(九)原審以被告「犯後仍欲推諉卸
    責，而對其事證明確之販賣毒品行為自始至終矢口否認，而
    未見其對己之錯誤行為有悔改之心意，犯後態度甚劣」為從
    重量刑依據，然刑事訴訟法為保障被告之防禦權，尊重其陳
    述之自由，包括消極不陳述與積極陳述之自由，前者賦予保
    持緘默之權，後者則享有無須違背自己之意思而為陳述之權
    。此外，被告尚得行使辨明權，以辨明犯罪嫌疑，並就辯明
    事項之始末連續陳述；於審判期日調查證據完畢後，更得就
    事實及法律辯論之（刑事訴訟法第95條第2款、第96條、第
    289條第1項參照）。此等基於保障被告防禦權而設之陳述自
    由、辯明、辯解及辯護權，既係被告依法所享有基本訴訟權
    利之一，法院復有闡明告知之義務。則科刑判決時，對刑之
    量定，固應以被告之責任為基礎，本於比例、平等及罪刑相
    當等原則，並審酌刑法第57條所列各款情狀為輕重之標準，
    然其中同條第10款所稱犯罪後之態度，係指被告犯罪後，因
    悔悟而力謀恢復原狀，或與被害人和解，賠償損害等情形而
    言，應不包括被告基於防禦權之行使而自由陳述、辯明、辯
    解或辯護時之態度。是自不得因被告否認或抗辯之內容與法
    院依職權認定之事實有所歧異或相反，即予負面評價，逕認
    其犯罪後之態度不佳，而採為量刑輕重之標準，原審以被告
    始終否認犯行，態度甚劣為量刑依據，應有未當；(十)原審未
    酌及本案情輕法重之情，亦屬未洽，而原審判決既有如上違
    誤，既經被告上訴，即屬無可維持，應由本院就此部分及已
    失所附麗之定執行刑部分均予撤銷改判，爰審酌被告正值壯
    年，不思從事正當工作獲取利益，卻販賣第一級毒品以牟利
    ，所生危害不輕，並審酌其販賣數量等一切情狀，分別就其
    附表二所示之各罪，量處如附表二編號1～3所示之刑（包括
    主刑及從刑，從刑部分詳后），並就主刑部分與上訴駁回部
    分定應執行刑示懲。
  (四)從刑部分：
  (1)按毒品危害防制條例第19條第1項前段「犯第4條至第9條、
    第12條、第13條或第14條第1項、第2項之罪者，其供犯罪所
    用或因犯罪所得之財物，均沒收」係屬強制規定，採義務沒
    收原則，固為刑法之特別規定，但上開法條既無「不問屬於
    犯人與否，沒收之」之規定，仍應以該物品屬於犯人所有者
    為限；亦即係指於裁判時為共犯（包括共同正犯、從犯及教
    唆犯）者間所有者而言（參考最高法院90年度台上字第626
    號、93年度台上字第3260號判決意旨參照）。末按關於沒收
    之諭知，於共犯中之任何一人，均屬從刑，基於共同犯罪行
    為，應由共犯各負全部責任之理論，凡必須沒收之物，於共
    犯之判決均應為沒收之諭知（參考最高法院88年度台上字第
    7099號判決意旨），本件扣案之被告丁○○所有之電子磅秤
    1個，係被告丁○○所有供犯附表二毒品危害防制條例第4條
    第1項之罪分裝毒品販賣所用之物，依前揭說明，應依毒品
    危害防制條例第19條第1項之規定沒收之。
  (2)按供販賣毒品所用或因販賣毒品所得之財物，依毒品危害防
    制條例第19條第1項規定，均應沒收之，如全部或一部不能
    沒收時，追徵其價額或以其財產抵償之，乃刑法第38條第1
    項第2款、第3款及第3項職權沒收主義之特別規定，係採義
    務沒收主義，用以徹底杜絕行為人貪取暴利之誘因、工具與
    結果。故因販賣毒品罪所取得之一切對價，自不能與一般正
    常之營利事業僅計算其營利所得之情形，相提並論，不問其
    原屬供販賣所用之成本或因此所得之利潤，亦不以當場扣押
    者為限，本此特別規定，應概予沒收，始符對毒害國民身心
    健康行徑，嚴加懲戒之立法意旨（參考最高法院96年台上字
    第3247號判決意旨）。又按金錢為代替物，重在兌換價值，
    而不在原物，自難拘泥於沒收原物之理論，認沒收販賣毒品
    所得之金錢，以當場查獲扣押者為限，苟能證明其為販賣毒
    品所得之金錢，均應予以沒收（參考最高法院92年度台上字
    第5227號判決意旨）。是販賣毒品所得之金錢，無論已否扣
    案，如仍屬存在，即應依法沒收。查被告與丙○○先後共同
    販賣第一級毒品予附表二所示之人，而取得如附表二編號1
    ～2所示之犯罪所得，該所得既無法證明業已滅失或不復存
    在，又本於共同正犯責任共通原則，爰均應依毒品危害防制
    條例第19條第1項之規定諭知連帶沒收之，如全部或一部不
    能沒收時，以被告及丙○○之財產連帶抵償之。
  (3)「查獲之第一、二級毒品及專供製造或施用第一、二級毒品
    之器具，不問屬於犯人與否，均沒收銷燬之」，毒品危害防
    制條例第18條第1項定有明文，證人陳玟溢自被告等購得，
    經扣案驗餘之海洛因粉末0.033公克，屬查獲之第一級毒品
    ，應依法宣告沒收銷燬之。
  (4)又本案被告利用0000000000號電話犯案，共犯丙○○稱該電
    話係被告交伊使用，惟被告否認該支電話係其所有，經本院
    函查，該電話應係外籍人士申用（詳本院卷2附中華電信資
    料查詢），是本案並無事證證明此電話係被告或丙○○所有
    ，其餘扣案0000000000等多支電話、丙○○之電子磅秤、分
    裝1大包，無事證證明與被告附表二販毒犯行有關，自不於
    本案諭知沒收，被告所有經查獲之海洛因粉末淨重4.57公克
    係供施用，亦應僅於其施用毒品部分宣告沒收銷燬之。
據上論結，應依刑事訴訟法第368條、第369條第1項前段、第364
條、第299條第1項前段，毒品危害防制條例第4條第1項、第18條
第1項、第19條第1項，刑法第11條前段、第28條、第47條第1項
、第59條、第51條第5款，判決如主文。
本案經檢察官甲○○到庭執行職務。
中    華    民    國    99    年    8     月    31    日
            刑事第二庭    審判長法  官  姚  勳  昌
                                法  官  林  欽  章
                                法  官  張  智  雄
以上正本證明與原本無異。
施用第二級毒品部分不得上訴。
其餘得上訴。
如不服本判決應於收受送達後10日內向本院提出上訴書狀，其未
敘述上訴之理由者，並得於提起上訴後10日內向本院補提理由書
（均須按他造當事人之人數附繕本）「切勿逕送上級法院」。
                                書記官  吳  宗  玲
中    華    民    國    99    年    8     月    31    日
附錄本判決論罪科刑法條：
毒品危害防制條例第4 條第1 項：
製造、運輸、販賣第一級毒品者，處死刑或無期徒刑；處無期徒
刑者，得併科新臺幣2000萬元以下罰金。
毒品危害防制條例第10條：
施用第一級毒品者，處6 月以上5 年以下有期徒刑。
施用第二級毒品者，處3 年以下有期徒刑。
附表一：丁○○施用毒品部分：
┌─┬───┬─────┬────┬────────────┬───────────────┐
│編│犯意  │  時   間 │毒品種類│  犯    罪    事    實  │      罪        刑            │
│號│      ├─────┤        │                        ├────┬───┬──────┤
│  │      │  地   點 │        │                        │罪名    │宣告刑│宣告沒收    │
├─┼───┼─────┼────┼────────────┼────┼───┼──────┤
│1 │基於施│98年9月11 │第一級毒│於左列時間、地點，以將第│違反毒品│處有期│扣案之海洛因│
│  │用第一│日15時許  │品海洛因│一級毒品海洛因與美娜水混│危害防制│徒刑11│3包（合計淨 │
│  │級毒品├─────┤        │合後，再以針筒注射手臂之│條例第10│月    │重4.57公克）│
│  │之犯意│位於苗栗縣│        │方式，施用第一級毒品海洛│條第1項 │      │沒收銷燬之，│
│  │      │竹南鎮公義│        │因1次。嗣於98年9月11日15│之施用第│      │扣案之注射針│
│  │      │路1651巷18│        │時30分許，為警在左列地點│一級毒品│      │筒2支沒收。 │
│  │      │號租屋處  │        │執行搜索後，扣得海洛因等│罪，累犯│      │            │
│  │      │          │        │證物，並經採其尿液檢體送│        │      │            │
│  │      │          │        │驗後，而查獲上情。      │        │      │            │
├─┼───┼─────┼────┼────────────┼────┼───┼──────┤
│2 │基於施│98年9月11 │第二級毒│於左列時間、地點，以將第│違反毒品│處有期│扣案之安非他│
│  │用第二│日15時30分│品安非他│二級毒品安非他命置入玻璃│危害防制│徒刑9 │命1包（毛重 │
│  │級毒品│許        │命      │球內燒烤，再吸食所產生煙│條例第10│月    │0.70公克）沒│
│  │之犯意├─────┤        │霧之方式，施用第二級毒品│條第2項 │      │收銷燬之。  │
│  │      │位於苗栗縣│        │安非他命1次。嗣於98年9月│之施用第│      │            │
│  │      │竹南鎮公義│        │11 日15時30分許，為警在 │二級毒品│      │            │
│  │      │路1651巷18│        │左列地點執行搜索後，扣得│罪，累犯│      │            │
│  │      │號租屋處  │        │安非他命等證物，並經採其│        │      │            │
│  │      │          │        │尿液檢體送驗後，而查獲上│        │      │            │
│  │      │          │        │情。                    │        │      │            │
└─┴───┴─────┴────┴────────────┴────┴───┴──────┘
附表二：丁○○共同販賣毒品部分
┌─┬───┬───┬─────┬──┬────┬───────────────┬────┬─────────────────────┐
│編│行為人│犯意  │  時   間 │販賣│毒品種類│  犯罪事實                    │犯罪所得│      罪        刑                        │
│號│      │      ├─────┤對象│        │                              │        ├──────┬───┬──────────┤
│  │      │      │  地   點 │    │        │                              │        │罪名        │宣告刑│宣告沒收            │
├─┼───┼───┼─────┼──┼────┼───────────────┼────┼──────┼───┼──────────┤
│1 │丁○○│基於共│98年9月6日│賴世│第一級毒│丁○○意圖販賣第一級毒品海洛因│新臺幣  │丁○○共同販│丁○○│扣案之丁○○所有電子│
│  │丙○○│同販賣│21時42分許│賢、│品海洛因│以牟利，丙○○則意圖販賣第一級│3000元  │賣第一級毒品│處有期│磅秤1個沒收之，販賣 │
│  │      │第一級│          │彭雪│        │毒品海洛因以自丁○○處取得施用│        │，累犯。    │徒刑拾│第一級毒品所得新臺幣│
│  │      │毒品海│          │蘭（│        │毒品及食宿之代價。2人基於共同 │        │            │伍年貳│3000元與丙○○連帶沒│
│  │      │洛因之├─────┤起訴│        │販賣第一級毒品海洛因之犯意聯絡│        │            │月。  │收之，如全部或一部不│
│  │      │犯意聯│苗栗縣竹南│書僅│        │，將丁○○之第一級毒品海洛因以│        │            │      │能沒收時，以二人財產│
│  │      │絡    │鎮○○路16│記載│        │丁○○之電子磅秤分裝後，交由鄒│        │            │      │連帶抵償之。        │
│  │      │      │51巷18號租│賴世│        │志生伺機販售，賴世賢、乙○○於│        │            │      │                    │
│  │      │      │屋處      │賢，│        │98 年9月6日下午約9時許，推由彭│        │            │      │                    │
│  │      │      │          │對事│        │雪蘭以賴世賢之0000000000號電話│        │            │      │                    │
│  │      │      │          │實認│        │撥打丙○○持用之00000000 00號 │        │            │      │                    │
│  │      │      │          │定容│        │電話，2人約明毒品之數量、價格 │        │            │      │                    │
│  │      │      │          │有誤│        │後，由賴世賢騎機車載乙○○至上│        │            │      │                    │
│  │      │      │          │會）│        │述被告丁○○租屋處，由丙○○販│        │            │      │                    │
│  │      │      │          │    │        │賣交付價值新臺幣3000元、重約  │        │            │      │                    │
│  │      │      │          │    │        │0.4 公克之第一級毒品海洛因1包 │        │            │      │                    │
│  │      │      │          │    │        │予乙○○，丙○○再將上揭販賣所│        │            │      │                    │
│  │      │      │          │    │        │得3000元交予丁○○。          │        │            │      │                    │
├─┼───┼───┼─────┼──┼────┼───────────────┼────┼──────┼───┼──────────┤
│2 │丁○○│基於共│98年9月8日│賴世│第一級毒│丁○○意圖販賣第一級毒品海洛因│3000元  │丁○○共同販│丁○○│扣案之丁○○所有電子│
│  │丙○○│同販賣│16時18分許│賢、│品海洛因│以牟利，丙○○則意圖販賣第一級│        │賣第一級毒品│處有期│磅秤1個沒收之，販賣 │
│  │      │第一級│          │彭雪│        │毒品海洛因以自丁○○處取得施用│        │，累犯。    │徒刑拾│第一級毒品所得新臺幣│
│  │      │毒品海│          │蘭（│        │毒品及食宿之代價。2人基於共同 │        │            │伍年貳│3000元與丙○○連帶沒│
│  │      │洛因之├─────┤起訴│        │販賣第一級毒品海洛因之犯意聯絡│        │            │月。  │收之，如全部或一部不│
│  │      │犯意聯│苗栗縣竹南│書僅│        │，將丁○○之第一級毒品海洛因以│        │            │      │能沒收時，以二人財產│
│  │      │絡    │鎮○○路16│記載│        │丁○○之電子磅秤分裝後，交由鄒│        │            │      │連帶抵償之。        │
│  │      │      │51巷18號  │賴世│        │志生伺機販售，賴世賢、乙○○於│        │            │      │                    │
│  │      │      │          │賢，│        │98年9月8日下午，推由乙○○以賴│        │            │      │                    │
│  │      │      │          │對事│        │世賢之0000000000號電話撥打鄒志│        │            │      │                    │
│  │      │      │          │實容│        │生持用之0000000000號電話，2人 │        │            │      │                    │
│  │      │      │          │有誤│        │約定購毒之數量、價格後，由賴世│        │            │      │                    │
│  │      │      │          │會  │        │賢騎機車載乙○○至上述被告劉淵│        │            │      │                    │
│  │      │      │          │）  │        │泉租屋處，由丙○○販賣交付新臺│        │            │      │                    │
│  │      │      │          │    │        │幣3000元、重約0.4公克之第一級 │        │            │      │                    │
│  │      │      │          │    │        │毒品海洛因1包予乙○○，丙○○ │        │            │      │                    │
│  │      │      │          │    │        │再將上揭販賣所得3000元交予劉淵│        │            │      │                    │
│  │      │      │          │    │        │泉。                          │        │            │      │                    │
├─┼───┼───┼─────┼──┼────┼───────────────┼────┼──────┼───┼──────────┤
│3 │丁○○│基於共│98年9月11 │陳  │第一級毒│丁○○意圖販賣第一級毒品以牟利│無      │丁○○共同販│丁○○│扣案驗餘第一級毒品海│
│  │丙○○│同販賣│日15時許  │玟  │品海洛因│，丙○○則意圖販賣第一級毒品以│        │賣第一級毒品│處有期│洛因重零點零公克│
│  │      │第一級│          │溢  │        │自丁○○處取得施用毒品及食宿之│        │，累犯。    │徒刑拾│沒收銷燬之、丁○○所│
│  │      │毒品海│          │    │        │代價。2人基於共同販賣第一級毒 │        │            │伍年貳│有電子磅秤1個沒收之 │
│  │      │洛因之├─────┤    │        │品海洛因之犯意聯絡，將丁○○之│        │            │月。  │。                  │
│  │      │犯意聯│苗栗縣竹南│    │        │第一級毒品海洛因以丁○○之電子│        │            │      │                    │
│  │      │絡    │鎮○○路16│    │        │磅秤分裝後，交由丙○○伺機販售│        │            │      │                    │
│  │      │      │51巷18號  │    │        │，陳玟溢於98年9月11下午，以097│        │            │      │                    │
│  │      │      │          │    │        │0000000號電話撥打丙○○持用之 │        │            │      │                    │
│  │      │      │          │    │        │0000000000號電話，2人約定毒品 │        │            │      │                    │
│  │      │      │          │    │        │之數量、價格後，由陳玟溢趕至上│        │            │      │                    │
│  │      │      │          │    │        │述被告丁○○租屋處，由丙○○販│        │            │      │                    │
│  │      │      │          │    │        │賣交付價值新臺幣1000元、重0.03│        │            │      │                    │
│  │      │      │          │    │        │9公克（驗餘重0.033公克）之第一│        │            │      │                    │
│  │      │      │          │    │        │級毒品海洛因1包予陳玟溢，陳玟 │        │            │      │                    │
│  │      │      │          │    │        │溢則暫賒欠價金。              │        │            │      │                    │
└─┴───┴───┴─────┴──┴────┴───────────────┴────┴──────┴───┴──────────┘

司法院資訊處製作；財團法人民間司法改革基金會備份。
